Inventaris van de verbaalarchieven van het Ministerie van Financiën: Afdeling Invoerrechten en Accijnsen, 1878-1907
Nationaal Archief, Den Haag
Ministerie van Financiën: Afdeling Invoerrechten en Accijnsen
Financiën / Invoerrechten en Accijnsen, 1878-1907
F25515
78.00 meter; 624 inventarisnummers.
Normale geschreven, getypte en gedrukte documenten, geen bijzondere handschriften.
Nationaal Archief, Den Haag
Ministerie van Financiën / Afdeling Invoerrechten en Accijnsen, 1878-1907
Het archief maakt deel uit van de 2e Afdeling van het Ministerie van Financiën.resoluties (besluiten) en ingekomen stukken van de Administratie der Directe Belastingen, In- en Uitgaande Rechten en Accijnzen over de periode 1878-1907.
Archiefvorming
Geschiedenis van de archiefvormer
Omdat de uitgaande rechten waren afgeschaft, wijzigde men per 1 januari 1878 de naam van de administratie in:
Administratie der Directe Belastingen, Invoerrechten en Accijnzen
Afdeling Directe Belastingen
Afdeling Invoerrechten en Accijnzen
Afdeling Comptabiliteit en Verificatie
1e bureau begroting, regularisatie en agenda
2e bureau verificatie en tractementen
3e bureau drukwerk
4e bureau verificatie en sluiting rekeningen belastingdienst
Afdeling Personeel.
Bij deze administratie berustte de uitvoering van wetten en instructies betreffende de directe belastingen, de rechten verschuldigd bij in- en uitvoer en de accijnsheffing. Men voerde het bestuur over de diensten, die belast waren met de inning van deze belastingen. In grote lijnen betreft het de volgende belastingen:
Directe belastingen: patentrecht, recht op de mijnen, grond-, personele -, later, inkomsten-, vermogens-, gemeentefonds-, motorrijtuigenbelasting etc.
Invoerrechten en accijnzen: belastingen op de in-, uit- en doorvoer; waarborg en gouden en zilveren werken; vuur-, ton- en bakengelden; scheepsmetingen en afgifte van zeebrieven; regelingen ten aanzien van de Rijn-, Maas- en Scheldevaart; statistieken van handel en scheepvaart; accijnzen ten aanzien van suiker, zout, tabak, wijn, bier, gedistilleerd, geslacht vlees etc; omzetbelasting; rijwielbelasting.
Geschiedenis van het archiefbeheer
Gedurende de gehele periode hebben de afdelingen en administraties van het ministerie hun archivalia in beginsel geordend tot één centraal verbaalarchief, waarbij de besluiten van de minister chronologisch geordend werden op datum van afdoening. Enkele afdelingen hebben echter uit praktische overwegingen gemeend deze centrale ordening te moeten verlaten. Hun stukken werden, na gelicht te zijn uit het verbaalarchief, geordend tot dossiers en bundels op onderwerp. Door deze opsplitsing waren tot 1995 de volgende bestanddelen te onderscheiden:
Het openbare verbaalarchief, chronologisch geordend op datum van afdoening, 1831-1935. Omvang 1245 meter.
Het kabinets/geheime verbaalarchief, chronologisch geordend op datum van afdoening, 1831-1940. Omvang 38 meter.
Het dossierarchief over de periode 1831-1918, dat voornamelijk bestaat uit dossiers van het Generaal Secretariaat, de Administraties van de Generale Thesaurie en van 's-Rijks Uitgaven, de Afdeling Posterijen en de Afdeling Telegrafie. Voorts bestaat dit archief nog uit een aantal losse items van de "belastingafdelingen" (Rijnvaart, handelstraktaten, Ambulante Recherche, Algemeen Zegelkantoor etc). De inventaris op dit bestand, omvang 55 meter, is vervallen, thans is het 2.08.41.
Het dossierarchief over de periode 1919-1940, dat voornamelijk bestaat uit dossiers van het Secretariaat, de Thesaurie, het Kabinet en voorts enige commissiearchieven. Toegankelijk met behulp van inventaris 2.08.41. Omvang 145 meter.
Het dossierarchief van de Afdeling Pensioenen over de periode (1860) 1904-1933, waarin tevens opgenomen het archief van het Bemiddelingsbureau Wachtgelders 1922-1932. Zie inventaris 2.08.35.01. Omvang 8 meter.
Het archief van de Afdeling Erediensten over de periode 1871-1940. Zie inventaris 2.08.13. Omvang 40 meter.
De archivalia van de Afdeling Domeinen, die onderverdeeld zijn in de perioden 1823-1868 (hierin tevens de periode 1823-1840 van het Amortisatie Syndicaat), 1869-1913 en 1914-1944. Zie de inventarissen 2.08.16 t/m 21 en 2.08.34.
De archivalia van de Afdeling Rijksgebouwen (1922-1940) zijn geheel geïncorporeerd in het archief van de Rijksgebouwendienst. Dit archief berust nog bij de Rijksgebouwendienst.
Het archief van de Afdeling Kadaster is in vroeger dagen grotendeels illegaal door het ministerie van Financiën vernietigd.
Het probleem bij het openbaar verbaalarchief was echter, dat het afsplitsen van stukken naar afdelingsarchieven geenszins consequent is geschied, waardoor het kan voorkomen, dat men in bepaalde perioden nog ruimschoots stukken in het verbaal aantreft, die in een latere fase tot een dossier zijn gevormd. Wel kan gezegd worden, dat het merendeel en daarmee tevens de meer belangrijke archivalia van het Secretariaat, de Thesaurie, de Rijksuitgaven en van de afdelingen Posterijen en Telegrafie uit het verbaal verwijderd zijn. Het openbaar verbaal bestond aldus voornamelijk uit archivalia afkomstig van de "belastingafdelingen" van het Ministerie.
De verwerving van het archief
De rechtstitel is (nog) onbekend
Inhoud en structuur van het archief
2.08
Ordening van het archief
Wijze van raadplegen van het verbaalarchief.
Blijkens de agenda's is het ministerie na de samenvoeging in 1831 pas op 1 januari 1833 begonnen met de vorming van een centraal verbaalarchief (dit gaat voor het geheim archief niet op). Feitelijk heeft dit niet veel betekenis, aangezien alle stukken van het Secretariaat, de Thesaurie en de Rijksuitgaven over 1831-1832 in het dossierarchief zijn opgenomen. In verband met de overdracht rond 1905 van het oude ministeriearchief naar het Algemeen Rijksarchief, is de cesuur op 1830/1831 aangebracht, zodat het archief op 1 januari 1831 aanvangt in plaats van in september 1831.
Bij het openbaar verbaal is tot 1920 dagelijks een agenda van afgedane stukken gevoegd. Per afdeling wordt hierin aantekening gehouden over de herkomst en de inhoud van het stuk en wordt kortelings de strekking van de beschikking omschreven. Na 1920 is een numerieke lijst van het aantal beschikkingen bijgevoegd met aanduiding van de behandelende afdeling. Bovendien zijn er vanaf 1914 per afdeling de z.g. rubriekenlijsten: dagelijkse nummerlijsten van de beschikkingen met verwijzing naar de indexrubrieken.
De per jaar samengestelde alfabetische indices van het Ministerie van Financiën beslaan de periode 1831-1935 en zijn onderverdeeld naar de volgende administraties en afdelingen:
Generaal Secretariaat, 1831-1913; (Kabinet en) Secretarie, 1913-1935; Administratie van 's-Rijks Uitgaven, 1831-1869; Administratie van de Generale Thesaurie, 1831-1923; Afdeling Pensioenen, 1904-1933; Bemiddelingsbureau Wachtgelders, 1923-1933. De Generale Thesaurie is per 21 maart 1923 een eigen index gaan voeren (zie inv.nrs. 9027-9067: agenda's, indices en klappers).
Administratie der Directe Belastingen, In- en Uitgaande Rechten en Accijnzen, 1831-1878; Administratie der Directe Belastingen, Invoerrechten en Accijnzen, 1879-1926; Administratie der Belastingen (uitgezonderd de indirecte belastingen), 1926-1935; Afdeling Personeel, 1831-1935; Afdeling Rijksgebouwen, 1922-1935; Afdeling Comptabiliteit, 1930-1935.
Registratie en Loterijen, 1831-1863; Registratie (en Domeinen), 1864-1873; Registratie, 1874-1893; Administratie van de Registratie, Hypotheken en het Kadaster, 1894-1926; Afdeling Indirecte Belastingen van de Administratie der Belastingen, 1926-1935; Afdeling Kadaster, 1926-1929; Afdeling Hypotheken en Kadaster, 1930-1935.
Afdeling Posterijen, 1831-1877.
De afdelingen van het ministerie hebben bij het samenstellen van de indices in de loop van ruim honderd jaar een sterk wisselend aantal indexrubrieken gebruikt, waardoor het soms moeilijk is te bepalen in welke rubriek een bepaalde categorie stukken wordt vermeld. Om dit te ondervangen is van iedere index een alfabetische rubriekenlijst met klapper over de gehele periode 1831-1935 gemaakt, die de jaren vermeldt waarin een bepaalde rubriek in de index voorkomt. Het betreft de inventarissen onder nummer:
2.08.09 Hoofdenlijst en klapper Secretariaat, Thesaurie etc,
2.08.10 Hoofdenlijst en klapper Directe Belastingen,
2.08.11 Hoofdenlijst en klapper Indirecte Belastingen,
2.08.12 Hoofdenlijst en klapper Posterijen (1831-1877).
Bij een onderzoek zal men eerst moeten bepalen tot de competentie van welke afdeling of administratie een bepaalde zaak behoorde. In de betreffende indexrubriek in de index vindt men alle stukken omschreven, die in dat jaar over een bepaalde kwestie zijn behandeld met een verwijzing naar de afdoeningsdatum en het nummer.
Heeft men deze datum en nummer gevonden, dan kan men via de agenda's nagaan welke afdeling dit stuk heeft behandeld. Zo het niet is vernietigd, zal dat stuk in het verbaal van de betreffende afdeling te vinden zijn.
Men dient zich wel te realiseren, dat niet ieder archiefstuk bewaard is gebleven: bepaalde categorieën stukken zijn deels of geheel uit het verbaalarchief vernietigd of zijn ondergebracht in een dossier. In c. 90% van de gevallen is dat aangetekend in de agenda, of staat dat vermeld op een verwijsbriefje, die bij de agenda's zijn gevoegd.
Naast de index hebben de afdelingen tevens klappers op namen aangelegd, die direct verwijst naar de afdoeningsdatum. Tevens zijn er bijzondere namenklappers (gratificaties, op namen van N.V.'s, op salarisinhoudingen etc) bijgehouden.
Aanwijzingen voor de gebruiker
Openbaarheidsbeperkingen
Volledig openbaar.
Materiële beperkingen
Aanvraaginstructie
Openbare archiefstukken kunnen online worden aangevraagd en gereserveerd. U kunt dit ook via de terminals in de studiezaal van het Nationaal Archief doen. Om te kunnen reserveren dient u de volgende stappen te volgen:
U maakt een profiel aan op www.gahetna.nl, en logt vervolgens in
Via de archiefinventaris (alleen de beschrijvingen met rode nummers) selecteert u het gewenste archiefstuk door op de knop 'Reserveren' te klikken
In het volgende scherm geeft u aan op welke dag u het archiefstuk wilt inzien
Indien u zich bevindt in de studiezaal en een tafelnummer heeft ontvangen kunt u dit nummer vermelden. Als u geen tafelnummer heeft kunt u tafelnummer 777 laten staan
Vervolgens bevestigt u uw reservering door deze te versturen.
Verwant materiaal
Beschikbaarheid van kopieën
Verwante archieven
Voor een algemene inleiding op de archieven van het Ministerie van Financiën zie toegang 2.08.05.01 Inventaris van de agenda's en eigentijdse toegangen op het openbaar verbaal archief van het Ministerie van Financiën, 1831-1935.
Bijlagen
Naamlijst van de ministers van Financiën
Titels
29-11-1813 - 06-04-1814 Commissaris-generaal van Financiën
06-04-1814 - 16-09-1815 Secretaris van staat
sinds 16-09-1815 Minister
Bewindslieden
29-11-1813 - 06-04-1814 Canneman, E.
06-04-1814 - 11-04-1821 Six van Oterleek, mr. C.C. baron
11-04-1821 - 01-05-1821 Noël Simons, F.A. (ad interim)
01-05-1821 - 30-03-1824 Elout, mr. C.T.
30-03-1824 - 12-04-1828 Appelius, mr. J.H.
12-04-1828 - 10-06-1828 Ossewaarde, P.A. (a.i.)
10-06-1828 - 05-01-1837 Tets van Goudriaan, mr. A.W.N. van
10-01-1837 - 01-06-1837 Gennep, mr. A. van (a.i.)
01-06-1837 - 09-01-1840 Beelaerts van Blokland, jhr. mr. G.
09-01-1840 - 31-07-1840 Gennep, mr. A. van (a.i.)
31-07-1840 - 25-06-1843 Rochussen, J.J.
25-06-1843 - 22-09-1843 Heim van Duivendijke, mr. J.A. ridder van der
22-09-1843 - 01-01-1848 Hall, mr. F.A. van
01-01-1848 - 25-03-1848 Rappard, mr. W.L.F.C. ridder van
25-03-1848 - 17-05-1848 Schimmelpenninck, G. graaf
17-05-1848 - 03-06-1848 Ossewaarde, P.A. (a.i.)
03-06-1848 - 19-04-1853 Bosse, mr. P.P. van
19-04-1853 - 05-01-1854 Doorn, E.C.U. van
06-01-1854 - 01-05-1854 Hall, mr. F.A. van (a.i.)
01-05-1854 - 18-03-1858 Vrolik, dr. A.
18-03-1858 - 23-02-1860 Bosse, mr. P.P. van
23-02-1860 - 23-02-1861 Hall, mr. F.A. baron van
23-02-1861 - 14-03-1861 Lotsy, mr. J.S. (a.i.)
14-03-1861 - 31-01-1862 Tets van Goudriaan, jhr. mr. J.G.H. van
01-02-1862 - 27-11-1865 Betz, G.H.
27-11-1865 - 10-02-1866 Olivier, mr. N. (a.i.)
10-02-1866 - 01-06-1866 Bosse, mr. P.P. van
01-06-1866 - 03-06-1868 Schimmelpenninck, mr. R.J. graaf
03-06-1868 - 04-01-1871 Bosse, mr. P.P. van
04-01-1871 - 06-07-1872 Blussé van Oud Alblas, mr. P.
06-07-1872 - 27-08-1874 Delden, mr. A. van
27-08-1874 - 03-11-1877 Heim, mr. H.J. baron van der
03-11-1877 - 20-08-1879 Gleichman, mr. J.G.
20-08-1879 - 13-06-1881 Vissering, mr. S.
13-06-1881 - 23-04-1883 Lynden van Sandenburg, mr. C.T. graaf van
23-04-1883 - 04-05-1885 Grobbee, W.J.L.
05-05-1885 - 21-04-1888 Bloem, J.C.
21-04-1888 - 21-08-1891 Godin de Beaufort, jhr. mr. K.A.
21-08-1891 - 09-05-1894 Pierson, mr. N.G.
09-05-1894 - 26-07-1897 Sprenger van Eyk, mr. J.P.
26-07-1897 - 01-08-1901 Pierson, mr. N.G.
01-08-1901 - 16-08-1905 Harte van Tecklenburg, mr. J.J.I.
16-08-1905 - 11-02-1908 Meester, mr. T.H. de
12-02-1908 - 29-08-1913 Kolkman, mr. M.J.C.
29-08-1913 - 24-10-1914 Bertling, A.E.J.
24-10-1914 - 08-02-1916 Treub, mr. M.W.F.
08-02-1916 - 22-02-1917 Gijn, mr. dr. A. van
22-02-1917 - 09-09-1918 Treub, mr. M.W.F.
09-09-1918 - 28-07-1921 Vries, mr. dr. S. de
28-07-1921 - 11-08-1923 Geer, jhr. mr. D.J. de
11-08-1923 - 08-03-1926 Colijn, H.
08-03-1926 - 26-05-1933 Geer, jhr. mr. D.J. de
26-05-1933 - 24-06-1937 Oud, mr. P.J.
24-06-1937 - 19-05-1939 Wilde, mr. J.A. de
19-05-1939 - 25-07-1939 Colijn, dr. H. (a.i.)
25-07-1939 - 10-08-1939 Bodenhaus, C.W.
10-08-1939 - 03-09-1940 Geer, jhr. mr. D.J. de
Beschrijving van de series en archiefbestanddelen
- Resoluties (besluiten) en ingekomen stukken van de Administratie der Directe Belastingen, In- en Uitgaande Rechten en Accijnzen van het Ministerie van Financiën (Afdeling Invoerrechten en Accijnzen), 1878 januari 2 - 1907 augustus 30.; 1-624; 624 pakken
  - 1878 januari 2-19, 1
  - 1878 januari 21 - februari 12, 2
  - 1878 februari 13 - maart 8, 3
  - 1878 maart 9 - april 3, 4
  - 1878 april 4-16, 5
  - 1878 april 17 - mei 7, 6
  - 1878 mei 8-28, 7
  - 1878 mei 29 - juni 21, 8
  - 1878 juni 22 - juli 5, 9
  - 1878 juli 6-24, 10
  - 1878 juli 25 - augustus 8, 11
  - 1878 augustus 9-28, 12
  - 1878 augustus 29 - september 21, 13
  - 1878 september 23 - oktober 15, 14
  - 1878 oktober 16 - november 12, 15
  - 1878 november 13-29, 16
  - 1878 december 3-19, 17
  - 1878 december 20-31, 18
  - 1879 januari 2-21, 19
  - 1879 januari 22 - februari 15, 20
  - 1879 februari 17 - maart 12, 21
  - 1879 maart 13-31, 22
  - 1879 april 1-21, 23
  - 1879 april 22 - mei 6, 24
  - 1879 mei 8-30, 25
  - 1879 mei 31 - juni 21, 26
  - 1879 juni 25 - juli 12, 27
  - 1879 juli 14-31, 28
  - 1879 augustus 1-25, 29
  - 1879 augustus 29 - september 16, 30
  - 1879 september 17-30, 31
  - 1879 oktober 1-18, 32
  - 1879 oktober 20 - november 8, 33
  - 1879 november 10 - december 5, 34
  - 1879 december 6-31, 35
  - 1880 januari 2-23, 36
  - 1880 januari 24 - februari 16, 37
  - 1880 februari 17 - maart 2, 38
  - 1880 maart 3-22, 39
  - 1880 maart 23 - april 19, 40
  - 1880 april 21 - mei 5, 41
  - 1880 mei 7-29, 42
  - 1880 mei 31 - juni 16, 43
  - 1880 juni 17 - juli 2, 44
  - 1880 juli 5-30, 45
  - 1880 juli 31 - augustus 14, 46
  - 1880 augustus 16 - september 3, 47
  - 1880 september 4-24, 48
  - 1880 september 25 - oktober 13, 49
  - 1880 oktober 14-29, 50
  - 1880 oktober 30 - november 12, 51
  - 1880 november 13 - december 6, 52
  - 1880 december 7-31, 53
  - 1881 januari 3-21, 54
  - 1881 januari 22 - februari 16, 55
  - 1881 februari 18 - maart 15, 56
  - 1881 maart 16 - april 7, 57
  - 1881 april 8 - mei 6, 58
  - 1881 mei 7 - juni 4, 59
  - 1881 juni 7 - juli 8, 60
  - 1881 juli 9 - augustus 11, 61
  - 1881 augustus 12 - september 3, 62
  - 1881 september 5-29, 63
  - 1881 september 30 - oktober 17, 64
  - 1881 oktober 18 - november 9, 65
  - 1881 november 10 - december 14, 66
  - 1881 december 15 - 1882 januari 9, 67
  - 1882 januari 10 - februari 6, 68
  - 1882 februari 7 - maart 6, 69
  - 1882 maart 7-25, 70
  - 1882 maart 27 - april 18, 71
  - 1882 april 19 - mei 9, 72
  - 1882 mei 10 - juni 5, 73
  - 1882 juni 6-29, 74
  - 1882 juni 30 - juli 28, 75
  - 1882 juli 29 - augustus 19, 76
  - 1882 augustus 21 - september 12, 77
  - 1882 september 13 - oktober 5, 78
  - 1882 oktober 6-31, 79
  - 1882 november 1-27, 80
  - 1882 november 28 - december 30, 81
  - 1883 januari 2-31, 82
  - 1883 februari 1-21, 83
  - 1883 februari 22 - maart 13, 84
  - 1883 maart 14-31, 85
  - 1883 april 2-17, 86
  - 1883 april 18 - mei 17, 87
  - 1883 mei 18-31, 88
  - 1883 juni 4-28, 89
  - 1883 juni 29 - juli 20, 90
  - 1883 juli 21 - augustus 13, 91
  - 1883 augustus 14 - september 8, 92
  - 1883 september 10 - oktober 5, 93
  - 1883 oktober 8 - november 3, 94
  - 1883 november 5 - december 10, 95
  - 1883 december 11-31, 96
  - 1884 januari 2-23, 97
  - 1884 januari 24 - februari 13, 98
  - 1884 februari 14 - maart 5, 99
  - 1884 maart 6-25, 100
  - 1884 maart 26 - april 16, 101
  - 1884 april 17 - mei 7, 102
  - 1884 mei 8-29, 103
  - 1884 mei 30 - juni 21, 104
  - 1884 juni 23 - juli 14, 105
  - 1884 juli 15-31, 106
  - 1884 augustus 2-20, 107
  - 1884 augustus 21 - september 12, 108
  - 1884 september 13 - oktober 1, 109
  - 1884 oktober 2-24, 110
  - 1884 oktober 25 - november 24, 111
  - 1884 november 26 - december 13, 112
  - 1884 december 15-31, 113
  - 1885 januari 3-17, 114
  - 1885 januari 19 - februari 6, 115
  - 1885 februari 7-18, 116
  - 1885 februari 19 - maart 7, 117
  - 1885 maart 9-17, 118
  - 1885 maart 18-31, 119
  - 1885 april 1-21, 120
  - 1885 april 22 - mei 2, 121
  - 1885 mei 4-27, 122
  - 1885 mei 28 - juni 13, 123
  - 1885 juni 15 - juli 4, 124
  - 1885 juli 7-27, 125
  - 1885 juli 28 - augustus 13, 126
  - 1885 augustus 14-29, 127
  - 1885 augustus 31 - september 17, 128
  - 1885 september 18 - oktober 9, 129
  - 1885 oktober 10-26, 130
  - 1885 oktober 27 - november 17, 131
  - 1885 november 18 - december 4, 132
  - 1885 december 5-28, 133
  - 1885 december 29 - 1886 januari 19, 134
  - 1886 januari 20 - februari 8, 135
  - 1886 februari 9 - maart 5, 136
  - 1886 maart 6-25, 137
  - 1886 maart 26 - april 12, 138
  - 1886 april 13 - mei 5, 139
  - 1886 mei 6-31, 140
  - 1886 juni 1-28, 141
  - 1886 juni 29 - juli 19, 142
  - 1886 juli 20 - augustus 9, 143
  - 1886 augustus 10-31, 144
  - 1886 september 2-21, 145
  - 1886 september 22 - oktober 9, 146
  - 1886 oktober 11-26, 147
  - 1886 oktober 27 - november 19, 148
  - 1886 november 20 - december 10, 149
  - 1886 december 11-31, 150
  - 1887 januari 3-20, 151
  - 1887 januari 21 - februari 8, 152
  - 1887 februari 9-24, 153
  - 1887 februari 25 - maart 15, 154
  - 1887 maart 16 - april 1, 155
  - 1887 april 4 - mei 2, 156
  - 1887 mei 3-24, 157
  - 1887 mei 25 - juni 18, 158
  - 1887 juni 20 - juli 11, 159
  - 1887 juli 12-30, 160
  - 1887 augustus 2-25, 161
  - 1887 augustus 26 - september 14, 162
  - 1887 september 15-30, 163
  - 1887 oktober 3-27, 164
  - 1887 oktober 28 - november 14, 165
  - 1887 november 15 - december 3, 166
  - 1887 december 6-24, 167
  - 1887 december 27 - 1888 januari 16, 168
  - 1888 januari 18-30, 169
  - 1888 januari 31 - februari 15, 170
  - 1888 februari 16 - maart 3, 171
  - 1888 maart 5-22, 172
  - 1888 maart 23 - april 4, 173
  - 1888 april 5-20, 174
  - 1888 april 21 - mei 11, 175
  - 1888 mei 12 - juni 4, 176
  - 1888 juni 5-22, 177
  - 1888 juni 23 - juli 12, 178
  - 1888 juli 13-26, 179
  - 1888 juli 27 - augustus 14, 180
  - 1888 augustus 15-31, 181
  - 1888 september 1-17, 182
  - 1888 september 18 - oktober 8, 183
  - 1888 oktober 9-30, 184
  - 1888 oktober 31 - november 23, 185
  - 1888 november 24 - december 14, 186
  - 1888 december 15-31, 187
  - 1889 januari 2-23, 188
  - 1889 januari 24 - februari 16, 189
  - 1889 februari 18 - maart 4, 190
  - 1889 maart 5-23, 191
  - 1889 maart 26 - april 9, 192
  - 1889 april 10-29, 193
  - 1889 april 30 - mei 17, 194
  - 1889 mei 18 - juni 12, 195
  - 1889 juni 13 - juli 5, 196
  - 1889 juli 6-26, 197
  - 1889 juli 27 - augustus 17, 198
  - 1889 augustus 19 - september 3, 199
  - 1889 september 4-20, 200
  - 1889 september 21 - oktober 16, 201
  - 1889 oktober 17 - november 8, 202
  - 1889 november 9 - december 5, 203
  - 1889 december 6-31, 204
  - 1890 januari 2-22, 205
  - 1890 januari 23 - februari 13, 206
  - 1890 februari 14-28, 207
  - 1890 maart 3-15, 208
  - 1890 maart 18-31, 209
  - 1890 april 2-19, 210
  - 1890 april 22-30, 211
  - 1890 mei 2-22, 212
  - 1890 mei 23 - juni 11, 213
  - 1890 juni 12-30, 214
  - 1890 juli 1-19, 215
  - 1890 juli 21 - augustus 5, 216
  - 1890 augustus 6-20, 217
  - 1890 augustus 21 - september 15, 218
  - 1890 september 16 - oktober 6, 219
  - 1890 oktober 7-23, 220
  - 1890 oktober 24 - november 13, 221
  - 1890 november 14-29, 222
  - 1890 december 2-18, 223
  - 1890 december 19-31, 224
  - 1891 januari 3-22, 225
  - 1891 januari 23 - februari 9, 226
  - 1891 februari 10 - maart 9, 227
  - 1891 maart 10-28, 228
  - 1891 maart 31 - april 15, 229
  - 1891 april 16 - mei 8, 230
  - 1891 mei 9-30, 231
  - 1891 juni 2-17, 232
  - 1891 juni 18 - juli 6, 233
  - 1891 juli 9-24, 234
  - 1891 juli 25 - augustus 6, 235
  - 1891 augustus 7-20, 236
  - 1891 augustus 21 - september 7, 237
  - 1891 september 8-26, 238
  - 1891 september 28 - oktober 10, 239
  - 1891 oktober 12-28, 240
  - 1891 oktober 29 - november 16, 241
  - 1891 november 17-28, 242
  - 1891 november 30 - december 23, 243
  - 1891 december 24 - 1892 januari 15, 244
  - 1892 januari 16 - februari 3, 245
  - 1892 februari 4-16, 246
  - 1892 februari 17 - maart 2, 247
  - 1892 maart 3-17, 248
  - 1892 maart 18-31, 249
  - 1892 april 1-21, 250
  - 1892 april 22 - mei 6, 251
  - 1892 mei 7-27, 252
  - 1892 mei 28 - juni 15, 253
  - 1892 juni 16 - juli 1, 254
  - 1892 juli 2-19, 255
  - 1892 juli 20 - augustus 5, 256
  - 1892 augustus 6-24, 257
  - 1892 augustus 25 - september 10, 258
  - 1892 september 12-26, 259
  - 1892 september 27 - oktober 12, 260
  - 1892 oktober 13-27, 261
  - 1892 oktober 28 - november 9, 262
  - 1892 november 10-24, 263
  - 1892 november 25 - december 9, 264
  - 1892 december 10-23, 265
  - 1892 december 24 - 1893 januari 11, 266
  - 1893 januari 12-26, 267
  - 1893 januari 27 - februari 13, 268
  - 1893 februari 14-28, 269
  - 1893 maart 1-17, 270
  - 1893 maart 18 - april 6, 271
  - 1893 april 7-22, 272
  - 1893 april 24 - mei 5, 273
  - 1893 mei 6-20, 274
  - 1893 mei 23 - juni 5, 275
  - 1893 juni 6-17, 276
  - 1893 juni 19-28, 277
  - 1893 juni 29 - juli 20, 278
  - 1893 juli 21-31, 279
  - 1893 augustus 1-16, 280
  - 1893 augustus 17-26, 281
  - 1893 september 2-15, 282
  - 1893 september 16 - oktober 9, 283
  - 1893 oktober 10-23, 284
  - 1893 oktober 24 - november 7, 285
  - 1893 november 8-25, 286
  - 1893 november 27 - december 15, 287
  - 1893 december 15-30, 288
  - 1894 januari 3-24, 289
  - 1894 januari 26 - februari 14, 290
  - 1894 februari 15-28, 291
  - 1894 maart 2-27, 292
  - 1894 maart 28 - april 14, 293
  - 1894 april 16-30, 294
  - 1894 mei 1-24, 295
  - 1894 mei 25 - juni 18, 296
  - 1894 juni 19 - juli 4, 297
  - 1894 juli 5-25, 298
  - 1894 juli 27 - augustus 13, 299
  - 1894 augustus 14-31, 300
  - 1894 september 1-21, 301
  - 1894 september 22 - oktober 4, 302
  - 1894 oktober 5-23, 303
  - 1894 oktober 24 - november 3, 304
  - 1894 november 5-16, 305
  - 1894 november 17 - december 4, 306
  - 1894 december 5-24, 307
  - 1895 januari 2-24, 308
  - 1895 januari 25 - februari 15, 309
  - 1895 februari 16 - maart 9, 310
  - 1895 maart 11 - april 3, 311
  - 1895 april 4-26, 312
  - 1895 april 27 - mei 18, 313
  - 1895 mei 20 - juni 11, 314
  - 1895 juni 12-29, 315
  - 1895 juli 1-15, 316
  - 1895 juli 16-31, 317
  - 1895 augustus 1-14, 318
  - 1895 augustus 15-26, 319
  - 1895 augustus 27 - september 9, 320
  - 1895 september 10-28, 321
  - 1895 september 30 - oktober 14, 322
  - 1895 oktober 15-28, 323
  - 1895 oktober 29 - november 15, 324